【裁判字號】    92,訴,2054
【裁判日期】    921119
【裁判案由】    毒品危害防制條例
【裁判全文】
臺灣高雄地方法院刑事判決                        九十二年度訴字第二五四號
    公  訴  人  臺灣高雄地方法院檢察署檢察官
    被      告  甲○○
右列被告因毒品危害防制條例案件，經檢察官提起公訴（九十二年度毒偵字第三六二
六號），被告就被訴事實為有罪之陳述，經本院告知簡式審判程序意旨，並聽取公訴
人及被告意見後，本院合議庭裁定依簡式審判程序審理，並判決如左
    主  文
甲○○施用第一級毒品，處有期徒刑拾月；又施用第二級毒品安非他命，處有期徒刑
伍月，扣案之專供施用毒品安非他命之用之玻璃瓶壹個，沒收銷燬之；應執行有期徒
刑壹年，扣案之專供施用毒品安非他命之用之玻璃瓶壹個，沒收銷燬之。
    事  實
一、甲○○前分別因施用第二級毒品安非他命案件，經本院先後以八十八年度毒聲字
    第九二二七號、九十年度毒聲字第二二九Ｏ號裁定觀察、勒戒後，均認無繼續施
    用毒品之傾向，而由台灣高雄、台南地方法院檢察署檢察官各於民國八十八年十
    二月二十三日、九十年十一月二十六日，以八十八年度毒偵字第三二○七號、九
    十年度營毒偵字第四六三號不起訴處分確定。惟查，甲○○復於九十二年六月四
    日中午十二時許，在高雄市○○區○○路五五五號三樓之十二友人許光輝租屋處
    ，以摻入香菸之方式，施用第一級毒品海洛因一次，及以扣案之玻璃瓶施用第二
    級毒品安非他命一次。嗣於九十二年六月四日下午一時十分許，警方因接獲通報
    至高雄市○○區○○路五五五號三樓之十二友人許光輝租屋處查訪時，許光輝因
    遭通緝，遂自該屋陽台之逃生繩垂降至一樓逃跑，而甲○○則開門讓警方進入屋
    內時，扣得玻璃瓶一個，而查知上情。
二、案經高雄市政府警察局鼓山分局報告台灣高雄地方法院檢察署檢察官偵查起訴，
    經訊問被告為有罪陳述後，本院裁定依簡式審判程序審理。
    理  由
一、訊據被告甲○○坦承上開事實不諱，且(1)被告於九十二年六月四日十九時三十二
    分許為警查獲採尿，送請高雄市立凱旋醫院鑑定，結果確呈現第一級毒品代謝物
    嗎啡、第二級毒品安非他命代謝物甲基安非他命陽性反應，有高雄市立凱旋醫院
    煙毒尿液檢驗成績書及查獲毒品案件嫌疑人姓名代碼－尿液送驗對照管制表影本
    各一紙在卷可按；(2)另按「施用海洛因後，其於尿液中排出之最長時限，受施用
    劑量、施用方式、個人體質及其代謝情況等因素影響，因個案而易，施用海洛因
    一般可檢出之最長時間為海洛因服用後二至四天」等情，有行政院衛生署管制藥
    品管理局九十一年八月二日「管檢字第一Ｏ八四四三號函」可查，均足佐被告上
    開自白與事實相符，而堪採信。又被告前分別因施用第二級毒品安非他命案件，
    經本院先後以八十八年度毒聲字第九二二七號、九十年度毒聲字第二二九Ｏ號裁
    定觀察、勒戒後，均認無繼續施用毒品之傾向，而由台灣高雄、台南地方法院檢
    察署檢察官各於民國八十八年十二月二十三日、九十年十一月二十六日，以八十
    八年度毒偵字第三二○七號、九十年度營毒偵字第四六三號不起訴處分確定等情
    ，有台灣高雄地方法院檢察署刑案資料查註紀錄表、台灣高等法院被告全國前案
    紀錄表在卷足參，是綜上所述，本件被告三犯毒品危害防制條例第十條第一項、
    第二項之犯行，洵堪認定。
二、核被告所為，係犯毒品危害防制條例第十條第一項、第二項之施用第一級毒品罪
    、施用第二級毒品罪。其持有第一級、第二級毒品之低度行為，分別為施用之高
    度行為所吸收，均不另論罪。爰審酌被告前因施用毒品案件經二次不起訴處分後
    ，仍不知悔改，而三犯本案，足見其意志力不堅；被告僅各施用第一級毒品海洛
    因、第二級毒品安非他命一次，以及其犯罪後坦承犯行，犯罪後態度良好及其他
    一切情狀，分就施用第一級毒品部分量處有期徒刑十月，就施用第二級毒品部分
    量處有期徒刑五月，並定其應執行之刑為有期徒一年，以資儆懲。又扣案之玻璃
    瓶一個，係專供被告施用毒品所用之物，業經被告自承在卷，是依毒品危害防制
    條例第十八條第一項前段之規定，不論屬於犯人與否，應宣告沒收併銷燬之，附
    此敘明。
三、至本件警方於上開時地，雖另扣得(1)新台幣十三萬八千零十五元、(2)第一級毒品
    一小包（驗後淨重零點零五公克、包裝重零點二一公克）、(3)第二級毒品安非他
    命一包（驗後毛重六十七點八公克）、(4)疑似搖頭丸十二顆、(5)疑似毒品海洛因
    殘渣紙袋十二只、(6)電子秤二個、(7)空夾鏈袋三百七十個、(8)研磨器一組、(9)變
    造身分證一張、(10)黑色皮包一個、行動電話二支等物，然高雄市○○區○○路五
    五五號三樓之十二係被告友人許光輝所租，並非被告之住處業經該屋房東趙黃貴
    子於九十二年六月十七日偵查中證述無訛，核與被告於警詢、偵查及本院審理中
    所供：高雄市○○區○○路五五五號三樓之十二為其友人許光輝所租等語相符，
    是高雄市○○區○○路五五五號三樓之十二平日應非在被告之支配管領之下，應
    堪可認定，故被告辯稱：此部分物品非其所有，係友人許光輝所有等語，應可採
    信。另查，上開扣案物品包含有空夾鏈袋三百七十個、研磨器、電子秤及安非他
    命一包六十七點八公克等物，且被告於警詢中亦供稱：電子秤、空夾鏈袋、研磨
    器是許光輝分裝毒品所用，扣案毒品係供許光輝準備販賣等語，是扣案物品可能
    係另案之犯罪證據方法，本院自不得遽以宣告沒收，附此敘明。
據上論斷，應依刑事訴訟法第二百九十九條第一項前段、第二百七十三條之一第一項
、第二百八十四條之一，毒品危害防制條例第十條第一項、第二項、第十八條第一項
前段，刑法第十一條、第五十一條第五款，判決如主文。
本案經檢察官乙○○到庭執行職務。
中      華      民      國    九十二    年     十一     月     十九     日
                                  臺灣高雄地方法院刑事第十一庭
                                      法  官  吳  志  豪
右正本證明與原本無異。
如不服本判決，應於判決送達後十日內，向本院提出上訴狀。
                                      書記官  邱  秋  珍
中      華      民      國    九十二    年     十一     月    二十一    日
附錄本案論罪科刑法條全文：
毒品危害防制條例第十條
施用第一級毒品者，處六月以上五年以下有期徒刑。
施用第二級毒品者，處三年以下有期徒刑。


司法院資訊處製作；財團法人民間司法改革基金會備份。
